臺灣嘉義地方法院刑事判決　　　　　　　　　　　　　　九十三年度簡上字第四號
　　上　訴　人　乙○○
　　即　被　告
右列上訴人即被告因傷害案件，不服本院九十二年度簡字第一四九七號中華民國九十
二年十一月二十一日所為第一審判決（聲請簡易判決處刑書案號：九十二年度偵字第
七０四七號），提起上訴，本院管轄之第二審合議庭判決如左：
    主  文
上訴駁回。
乙○○緩刑貳年。
    事  實
一、乙○○因甲○○與其配偶發生婚外情，心生怨恨。乙○○於民國九十二年八月一
    日上午十一時許，在嘉義市○區○○路二十巷二十號前，與甲○○因婚姻感情問
    題發生爭執，復因不滿甲○○推車門致其鼻樑遭車門撞傷，乙○○竟基於傷害之
    犯意，徒手毆打甲○○，雙方因而發生拉扯互毆（甲○○傷害犯行未據告訴），
    致甲○○受有四肢多處挫傷、右前臂抓傷等傷害。
二、案經甲○○訴由嘉義市警察局第一分局報請臺灣嘉義地方法院檢察署檢察官偵查
    聲請簡易判決處刑。
    理  由
一、訊據被告甲○○固不否認在右揭時地與告訴人甲○○發生口角爭執及拉扯，惟矢
    口否認涉有傷害告訴人之犯行，辯稱：是甲○○先踹伊車門，伊開門準備下車，
    甲○○又將車門推過來，致撞傷伊鼻樑，伊才會與甲○○互拉手臂及互扯頭髮，
    ，兩個人都沒有跌倒，甲○○應該不會四肢多處挫傷，伊只是要保護自己云云。
    惟查：
（一）右揭事實，迭據告訴人甲○○警詢及偵訊時指訴不移，核與其提出之陳仁德醫
      院驗傷診斷書記載甲○○受有「四處多處挫傷及右前臂抓傷」之傷勢相符。
（二）衡之一般社會經驗法則，互毆乃屬多數動作構成單純一罪而互為攻擊之傷害行
      為，縱令一方先行出手，而還擊一方在客觀上茍非單純僅對於現在不法之侵害
      為必要排除之反擊行為，因其本即有傷害之犯意存在，則對其互為攻擊之還手
      反擊行為，自無主張防衛權之餘地。從而，無從分別何方為不法侵害之互毆行
      為（除可證明一方初無侵害他方之犯意者外），均不得主張防衛權，此有最高
      法院八十四年度臺非字第二０八號判例、八十八年度臺上字第四六七三號判決
      可資參照。查被告與告訴人固均互指對方先行出手傷害，然被告並未提出其診
      斷書，被告所辯先遭告訴人以車門撞傷鼻樑，顯乏依據。又其二人發生肢體衝
      突之初，並無他人目擊，是被告、告訴人二人均無法證明自己初無侵害他方之
      犯意。綜上，本院認定其二人係基於傷害犯意之互毆行為，與正當防衛情形並
      不相當，被告辯稱所為係正當防衛行為，要屬卸責飾詞，不足採信。
（三）末查，告訴人提出之陳仁德醫院驗傷診斷書係屬醫師職務上製作之紀錄文書，
      經核又與告訴人指陳之受傷情節相符，且約九十二年八月一日上午十一時受傷
      ，此有該診斷書推定受傷時間欄之記載足稽，顯屬可信，依刑事訴訟法第一百
      五十九條之四第二款之規定，自得採酌為本案認定事實之基礎，被告空言否認
      告訴人所受傷害係伊造成，惟未提出任何證據以實其說，斷難信實。此外，復
      有照片一幀附卷可資佐證。本件事證明確，被告犯行堪以認定，應依法論科。
二、核被告所為係犯刑法第二百七十七條第一項之傷害罪。原審依刑事訴訟法第四百
    四十九條第一項前段、第四百五十四條第二項、刑法第二百七十七條第一項、第
    四十一條第一項前段、罰金罰鍰提高標準條例第一條前段、第二條，量處被告拘
    役三十日，諭知易科罰金之折算標準，認事用法均無不合，量刑亦屬妥適，上訴
    意旨指摘原判決不當，為無理由，應予駁回。又被告乙○○前未曾受刑之宣告，
    有其之臺灣高等法院被告全國前案紀錄表、台灣嘉義地方法院檢察署刑案資料查
    註紀錄表附卷可參，經此教訓，應知惕勵，當無再犯之虞，本院認其所受宣告之
    刑，以暫不執行為適當，併予宣告緩刑二年以啟自新。
據上論斷，應依刑事訴訟法第四百五十五條之一第一項、第三項、第三百六十八條，
刑法第七十四條第一款，判決如主文。
本案經檢察官陳昭廷到庭執行職務。
中      華      民      國    九十三    年      三      月    三十      日
                                  臺灣嘉義地方法院刑事第三庭
                                      審判長法官  沈  福  財
                                            法官  陳  端  宜
                                            法官  朱  美  璘
右正本證明與原本無異。
本判決不得上訴。
中      華      民      國    九十三    年      三      月    三十      日
                                          書記官  尹  玉  琪
附錄本案論罪科刑法條全文：
中華民國刑法第二百七十七條(普通傷害罪)
傷害人之身體或健康者，處三年以下有期徒刑、拘役或一千元以下罰金。
犯前項之罪因而致人於死者，處無期徒刑或七年以上有期徒刑；致重傷者，處三年以
上十年以下有期徒刑。
